最高法院刑事判決　　　　　　一○○年度台上字第一九八三號
上　訴　人　汪君惠
上列上訴人因偽造文書案件，不服台灣高等法院中華民國九十九
年十一月十八日第二審更審判決（九十九年度上更(一)字第三一九
號，起訴案號：台灣士林地方法院檢察署九十六年度偵字第八三
五五號），提起上訴，本院判決如下：
    主  文
上訴駁回。
    理  由
按刑事訴訟法第三百七十七條規定，上訴於第三審法院，非以判
決違背法令為理由，不得為之。是提起第三審上訴，應以原判決
違背法令為理由，係屬法定要件。如果上訴理由書狀並未依據卷
內訴訟資料，具體指摘原判決不適用何種法則或如何適用不當，
或所指摘原判決違法情事，顯與法律規定得為第三審上訴理由之
違法情形，不相適合時，均應認其上訴為違背法律上之程式，予
以駁回。本件原判決維持第一審論處上訴人汪君惠行使偽造私文
書，足以生損害於他人罪刑之判決，駁回此部分檢察官及其在第
二審之上訴，已詳敘認定犯罪事實所憑之證據及其認定之理由，
並對上訴人否認犯罪之辯詞，如何不足採信，均已依據卷內資料
，詳予指駁及說明，從形式上觀察，並無足以影響判決結果之違
法情形存在。而刑法第二百十條之偽造私文書罪，以足以生損害
於公眾或他人為要件；所稱足以生損害於公眾或他人，以有損害
之虞為已足，並不以實際發生損害為必要。查上訴人於知悉閩江
營造有限公司（下稱閩江公司）負責人楊柳添死亡後，未經其他
楊柳添之繼承人及閩江公司股東之授權，即持其所保管之閩江公
司及原負責人楊柳添之公司大、小印章，前往陽信商業銀行北投
分行，冒以閩江公司楊柳添名義，填寫金額為新台幣一百四十六
萬四千元之取款條，並盜蓋閩江公司及楊柳添之印章於該取款條
存戶簽章欄內而偽造取款條後，據以持向該銀行人員行使，使該
銀行人員交付上開金額之存款予上訴人，既為原判決所確認之事
實，其所為自有損害閩江公司股東、楊柳添之其他繼承人及陽信
商業銀行北投分行對於存戶存取款資料管理之正確性之虞，原判
決因而論以行使偽造私文書罪責，並就上訴人所為如何足生損害
於他人，於理由內予以說明，經核於法洵無違誤。上訴意旨，對
於原判決究竟如何違背法令，非依卷內資料為具體之指摘，猶執
陳詞，而為事實之爭辯，並對原審採證認事之職權行使，任意爭
執，難謂已符合首揭法定上訴要件，其上訴違背法律上之程式，
應予駁回。
據上論結，應依刑事訴訟法第三百九十五條前段，判決如主文。
中    華    民    國  一○○  年    四    月  二十一  日
                      最高法院刑事第九庭
                          審判長法官  石  木  欽  
                                法官  洪  佳  濱  
                                法官  韓  金  秀  
                                法官  段  景  榕  
                                法官  周  煙  平  
本件正本證明與原本無異
                                      書  記  官  
中    華    民    國  一○○  年    四    月  二十六  日
                                                      K